臺灣高雄地方法院刑事裁定
111年度單禁沒字第149號
聲  請  人  臺灣高雄地方檢察署檢察官
被      告  陳芷蕎



上列被告因違反毒品危害防制條例案件，經檢察官聲請單獨宣告
沒收（111年度聲沒字第58號），本院裁定如下：
    主  文
扣案如附表所示之物均沒收銷燬。
    理  由
一、聲請意旨略以：被告陳芷蕎前因違反毒品危害防制條例案件
    ，經檢察官為不起訴處分確定。惟扣案如附表所示之物即甲
    基安非他命37包，均屬違禁物，爰依毒品危害防制條例第18
    條第1項前段及刑法第38條第1項、第2項、第40條第2項規定
    ，聲請單獨宣告沒收銷毀等語。
二、按「違禁物或專科沒收之物得單獨宣告沒收」、「查獲之第
    一、二級毒品及專供製造或施用第一、二級毒品之器具，不
    問屬於犯罪行為人與否，均沒收銷燬之」刑法第40條第2項
    及毒品危害防制條例第18條第1項前段分別定有明文。
三、經查：被告前因於民國109年12月9日施用第二級毒品案件為
    警查獲，經本院裁定送觀察、勒戒後，因無繼續施用毒品傾
    向，由臺灣高雄地方檢察署檢察官以110年度毒偵緝字第442
    、443號為不起訴處分確定，有該不起訴處分書附卷可憑。
    而前開案件扣得如附表所示之物品，經檢驗結果均檢出第二
    級毒品甲基安非他命成分，足認確係違禁物無訛，另上開毒
    品包裝袋其上殘留微量毒品難以析離且無析離實益，應與毒
    品整體同視，一併依毒品危害防制條例第18條第1項前段規
    定宣告沒收銷燬。至送驗耗損部分毒品既已滅失，爰不另宣
    告沒收銷燬。是本件聲請核與法律規定相符，為有理由，應
    予准許。
據上論斷，應依刑事訴訟法第455條之36第2項，毒品危害防制條
例第18條第1項前段，刑法第40條第2項，裁定如主文。
中　　華　　民　　國　　111 　年　　6 　　月　　27　　日
　　　　　　　　　刑事第十四庭  法　官　呂明燕
以上正本證明與原本無異
如不服本裁定，應於送達後5日內，向本院提出抗告狀。
中　　華　　民　　國　　111 　年　　6 　　月　　28　　日
　　　　　　　　　　　　　　　　書記官　蔡靜雯
附表：
編 號 鑑定書 轉碼編號 扣案物品名稱 數  量 鑑定書 1、 B00000000 甲基安非他命（含包裝袋） 1包 （驗後淨重3.501公克） 高雄市立凱旋醫院110年2月27日高市凱醫驗字第67014號濫用藥物成品檢驗鑑定書（見臺灣高雄地方檢察署110年度毒偵字第127號卷第41至57頁） 2、 B00000000 甲基安非他命（含包裝袋） 1包 （驗後淨重0.306公克）  3、 B00000000 甲基安非他命（含包裝袋） 1包 （驗後淨重0.207公克）  4、 B00000000 甲基安非他命（含包裝袋） 1包 （驗後淨重0.090公克）  5、 B00000000 甲基安非他命（含包裝袋） 1包 （驗後淨重0.499公克）  6、 B00000000 甲基安非他命（含包裝袋） 1包 （驗後淨重0.399公克）  7、 B00000000 甲基安非他命（含包裝袋） 1包 （驗後淨重0.199公克）  8、 B00000000 甲基安非他命（含包裝袋） 1包 （驗後淨重0.299公克）  9、 B00000000 甲基安非他命（含包裝袋） 1包 （驗後淨重0.876公克）  10、 B00000000 甲基安非他命（含包裝袋） 1包 （驗後淨重0.280公克）  11、 B00000000 甲基安非他命（含包裝袋） 1包 （驗後淨重0.106公克）  12、 B00000000 甲基安非他命（含包裝袋） 1包 （驗後淨重0.058公克）  13、 B00000000 甲基安非他命（含包裝袋） 1包 （驗後淨重0.236公克）  14、 B00000000 甲基安非他命（含包裝袋） 1包 （驗後淨重0.166公克）  15、 B00000000 甲基安非他命（含包裝袋） 1包 （驗後淨重0.035公克）  16、 B00000000 甲基安非他命（含包裝袋） 1包 （驗後淨重0.006公克）  17、 B00000000 甲基安非他命（含包裝袋） 1包 （驗後淨重0.051公克）  18、 B00000000 甲基安非他命（含包裝袋） 1包 （驗後淨重0.051公克）  19、 B00000000 甲基安非他命（含包裝袋） 1包 （驗後淨重0.423公克）  20、 B00000000 甲基安非他命（含包裝袋） 1包 （驗後淨重0.544公克）  21、 B00000000 甲基安非他命（含包裝袋） 1包 （驗後淨重0.110公克）  22、 B00000000 甲基安非他命（含包裝袋） 1包 （驗後淨重0.074公克）  23、 B00000000 甲基安非他命（含包裝袋） 1包 （驗後淨重0.115公克）  24、 B00000000 甲基安非他命（含包裝袋） 1包 （驗後淨重0.037公克）  25、 B00000000 甲基安非他命（含包裝袋） 1包 （驗後淨重0.112公克）  26、 B00000000 甲基安非他命（含包裝袋） 1包 （驗後淨重0.073公克）  27、 B00000000 甲基安非他命（含包裝袋） 1包 （驗後淨重0.080公克）  28、 B00000000 甲基安非他命（含包裝袋） 1包 （驗後淨重0.080公克）  29、 B00000000 甲基安非他命（含包裝袋） 1包 （驗後淨重0.293公克）  30、 B00000000 甲基安非他命（含包裝袋） 1包 （驗後淨重0.212公克）  31、 B00000000 甲基安非他命（含包裝袋） 1包 （驗後淨重0.195公克）  32、 B00000000 甲基安非他命（含包裝袋） 1包 （驗後淨重0.220公克）  33、 B00000000 甲基安非他命（含包裝袋） 1包 （驗後淨重0.463公克）  34、 B00000000 甲基安非他命（含包裝袋） 1包 （驗後淨重0.175公克）  35、 B00000000 甲基安非他命（含包裝袋） 1包 （驗後淨重0.035公克）  36、 B00000000 甲基安非他命（含包裝袋） 1包 （驗後淨重0.845公克）  37、 B00000000 甲基安非他命（含包裝袋） 1包 （驗後淨重0.052公克）